臺灣高雄地方法院刑事判決　　　　　　　　　　　　九十三年度簡上字第三一五號
　　上　訴　人　臺灣高雄地方法院檢察署檢察官
　　上　訴　人
　　即　被　告　乙○○
右上訴人因被告毀棄損壞案件，不服本院高雄簡易庭中華民國九十三年四月十六日九
十三年度簡字第一七三二號第一審簡易判決（聲請簡易判決處刑書案號：臺灣高雄地
方法院檢察署九十三年度偵字第三九六八號），提起上訴，本院管轄之第二審合議庭
判決如左：
    主      文
上訴駁回。
    事實及理由
一、本案經本院審理結果，認第一審簡易判決之認事用法及量刑均無不當，應予維持
    ，除犯罪事實部分應補充為「乙○○竟基於毀損之故意，隨地拾起磚塊接續砸壞
    丙○○所有之農用曳引機後側車窗玻璃二片，足以生損害於丙○○。」；證據部
    分應補充「現場照片六張」外，其餘犯罪事實、證據及理由均引用如附件第一審
    簡易判決書（含聲請簡易判決處刑書）之記載。
二、上訴人即被告上訴意旨否認前揭毀損犯行，辯稱應係告訴人自行砸壞曳引機之玻
    璃以誣指其犯罪云云。惟查，告訴人之農用曳引機車窗玻璃遭人砸壞時，並無被
    告及告訴人以外之第三人在場，此業據被告及告訴人分別陳明在卷。而告訴人之
    曳引機遭砸壞之車窗，分別係後側上方之大玻璃及左下方之小玻璃，間隔二玻璃
    間之鐵條則殘留有磚塊屑，且大部分玻璃碎片散落於曳引車後方二至三公尺處，
    而非正下方之地面等情，有照片十二張附卷可稽，核與告訴人指稱被告係趁其駕
    駛曳引機時，先丟擲磚塊砸壞後側左下方之小玻璃，再砸中間隔玻璃之鐵條同時
    擊碎上方之大玻璃，因曳引機往前行進中，故玻璃碎片均散落於曳引機後方，而
    非正下方之地面等語相符。衡情，如本案之曳引機係在靜止狀態下遭人自後方砸
    毀玻璃，則玻璃碎片自應散落於駕駛座內或曳引機之正下方，而無反彈至曳引機
    後方二至三公尺處之可能，足見玻璃遭人砸毀碎裂之際，曳引機正處於往前行駛
    之狀態無訛。況如告訴人欲嫁禍被告，僅須毀壞其中一片玻璃即足以遂其目的，
    當無接續砸毀二片玻璃而擴大自己財產上損失之必要，並徒增為人察覺之風險。
    是被告辯稱係告訴人將曳引機駕至該處，始下車自行砸毀玻璃以栽贓嫁禍云云，
    難予採信。從而，被告之前揭毀損犯行，洵堪認定，本件事證已臻明確，應依法
    論科。
三、核被告所為，係犯刑法第三百五十四條之毀損罪。其於密切接近之時地砸壞告訴
    人曳引車車窗玻璃二片，性質上侵害同一之法益，且各行為之獨立性極為薄弱，
    依一般社會健全觀念，在時間差距上，難以強行分開，自應視為數個舉動之接續
    施行，而為接續犯，應僅論以包括一罪。原審因而適用刑法第三百五十四條、第
    四十一條第一項前段、罰金罰鍰提高標準條例第一條前段、第二條之規定，量處
    被告拘役四十日，並諭知以三百元折算一日之易科罰金折算標準。本院另審酌被
    告僅因與告訴人素有嫌隙即持磚塊砸壞告訴人之曳引機車窗玻璃，犯後否認犯行
    ，顯無悔意，固非可取，惟其從無受有期徒刑以上刑之宣告之前科，此有臺灣高
    等法院被告全國前案紀錄表一份在卷可稽，足認素行尚佳，僅因一時失慮，致罹
    刑典，且犯罪造成之損害尚屬輕微等一切情狀，認原審判決認事用法均無違誤，
    量刑亦屬允妥。檢察官依告訴人之請求提起上訴，以被告惡性非輕為由，指摘原
    審量刑過輕；被告猶執前詞否認犯罪，指摘原判決不當，分別提起上訴，均為無
    理由，應予駁回。
據上論斷，應依刑事訴訟法第四百五十五條之一第一項、第三項、第三百六十八條、
第三百七十三條，判決如主文。
本案經檢察官甲○○到庭執行職務。
中      華      民      國    九十三    年      七      月     十九     日
                                    臺灣高雄地方法院刑事第十一庭
                                        審判長法  官    徐美麗
                                              法  官    陳億芳
                                              法  官    鄭詠仁
右正本證明與原本無異。
不得上訴。
                                              書記官    蔡妮君
中      華      民      國    九十三    年      七      月     十九     日
附錄法條：
刑法第三百五十四條
毀棄、損壞前二條以外之他人之物或致令不堪用，足以生損害於公眾或他人者，處二
年以下有期徒刑、拘役或五百元以下罰金。
